臺灣桃園地方法院刑事判決　　　　　 100年度審易字第2215號
公　訴　人　臺灣桃園地方法院檢察署檢察官
被　　　告　羅金安
上列被告因毒品危害防制條例案件，經檢察官提起公訴（100 年
度毒偵字第3563號），被告於準備程序進行中，就被訴事實為有
罪之陳述，經本院告知簡式審判程序意旨，並聽取當事人之意見
後，本院裁定依簡式審判程序審理，判決如下：
    主  文
羅金安施用第二級毒品，累犯，處有期徒刑柒月，扣案之第二級
毒品甲基安非他命及用以包裝上開毒品之包裝袋個（驗餘合計
毛重零點伍柒捌柒公克）均沒收銷燬之。
    事  實
一、羅金安有下列觀察、勒戒處遇及前科：
  (一)前於民國91年間因施用毒品案件，經本院以91年度毒聲字第
    2466號裁定送觀察、勒戒後，因無繼續施用毒品之傾向，於
    91年9 月19日釋放出所執行完畢，此次施用毒品犯行，並經
    臺灣桃園地方法院檢察署檢察官以91年度毒偵字第2231號為
    不起訴處分確定。
  (二)於93年間（即前開觀察、勒戒執行完畢釋放後5 年內）次
    因施用毒品案件，經本院以93年度桃簡字第2100號判決判處
    有期徒刑5 月確定；於同年間復因偽造文書案件，經本院
    以94年度桃簡字第981 號判決判處有期徒刑5 月確定；於
    94年間又因施用毒品案件，經本院以94年度桃簡字第1334號
    判決判處有期徒刑5 月確定；於94年間再因贓物案件，經
    本院以94年度桃簡字第1924號判決判處拘役50日確定；95
    年間繼因偽造文書案件，經本院以95年度桃簡字第1784號判
    決判處有期徒刑5 月確定，上開至案另經本院以96年度
    聲減字第3949號裁定減刑後，案並定其應執行刑為有
    期徒刑7 月確定，且與減刑後之案入監接續執行，已於
    97年1 月25日依行刑累進處遇條例之規定縮短刑期後刑期期
    滿執行完畢。
  (三)於92年間另因持有、轉讓毒品等案件，經臺灣高等法院以
    97年度上訴字第172 號判決分別判處有期徒刑6 月，減為有
    期徒刑3 月、有期徒刑10月，減為有期徒刑5 月，並定其應
    執行刑為有期徒刑7 月確定；於93年間復因竊盜案件，經
    本院以96年度易緝字第58號判決判處有期徒刑1 年6 月，減
    為有期徒刑9 月，上訴後，經臺灣高等法院以97年度上易字
    第637 號判決，判處上訴駁回確定，上開案另經臺
    灣高等法院以97年度聲字第2875號裁定，定其應執行刑為有
    期徒刑1 年2 月確定；案則經臺灣高等法院以97年度聲
    字第3897號裁定，定其應執行刑為有期徒刑11月確定，上開
    減刑並定應執行刑之案及案入監接續執行後，
    於98年4 月22日假釋出監，所餘刑期交付保護管束，已於98
    年9 月13日依行刑累進處遇條例之規定縮短刑期後假釋期滿
    ，未經撤銷假釋，其未執行之刑，以已執行論。
二、詎其仍不知悛悔，於100 年6 月26日凌晨1 、2 時許，在其
    位於桃園縣中壢市○○○街173 號3 樓之8 居所內，復基於
    施用第二級毒品甲基安非他命之犯意，以玻璃球燒烤之方式
    施用第二級毒品甲基安非他命1 次。嗣於100 年6 月27日下
    午4 時30分許，在上開居所內，為警持搜索票當場查獲，並
    扣得第二級毒品甲基安非他命3 包（合計毛重0.6 公克，驗
    餘合計毛重0.5787公克）。
三、案經臺北市政府警察局移送臺灣桃園地方法院檢察署檢察官
    偵查起訴。
    理  由
一、本件被告羅金安所犯係死刑、無期徒刑或最輕本刑為3 年以
    上有期徒刑以外之罪，亦非屬臺灣高等法院管轄第一審之案
    件，其於準備程序中就被訴事實為有罪之陳述，經本院告知
    簡式審判程序之旨，並聽取當事人意見後，經本院合議庭依
    刑事訴訟法第273 條之1 第1 項規定裁定由受命法官獨任進
    行簡式審判程序，合先敘明。
二、又本件既經本院裁定改依簡式審判程序審理，則依刑事訴訟
    法第273 條之2 、第159 條第2 項之規定，不適用傳聞法則
    有關限制證據能力及證據調查之相關規定。
三、上揭事實，業據被告羅金安分別於警詢、檢察官訊問及本院
    準備程序及審理時自白不諱，復有臺北市政府警察局偵辦毒
    品案件尿液檢體委驗單、臺灣尖端先進生技醫藥股份有限公
    司濫用藥物檢驗報告、慈濟大學濫用藥物檢驗中心鑑定書各
    1 份在卷可稽，且有第二級毒品甲基安非他命3 包（合計毛
    重0.6 公克，驗餘合計毛重0.5787公克）扣案可資佐證，足
    認被告前揭自白核與事實相符，可以採信。又被告有如事實
    欄一所載之觀察、勒戒執行完畢之紀錄及施用毒品犯行，此
    有臺灣高等法院被告前案紀錄表附卷可稽，其本件施用毒品
    犯行非屬「初犯」及「五年後再犯」之情形，自應逕予以論
    罪科刑。綜上，本件事證明確，被告犯行堪以認定，應予依
    法論科。
四、論罪科刑方面：
  (一)核被告所為，係犯毒品危害防制條例第10條第2 項之施用第
    二級毒品罪。被告施用毒品前後持有第二級毒品甲基安非他
    命之低度行為，均為施用毒品之高度行為所吸收，不另論罪
    。又查被告有事實欄一所示論罪科刑及執行完畢之紀錄，有
    臺灣高等法院被告前案紀錄表1 份在卷可考，其受有期徒刑
    執行完畢後，5 年以內故意再犯本件有期徒刑以上之罪，為
    累犯，應依刑法第47條第1 項規定加重其刑。爰審酌被告前
    已因施用毒品案件經觀察、勒戒執行完畢，本應徹底戒除毒
    癮，詎其仍未能自新、戒斷毒癮，竟一再施用足以導致人體
    機能發生依賴性、成癮性及抗藥性等障礙之第二級毒品，戕
    害自身健康，漠視法令禁制，實不宜寬縱，並兼衡其智識程
    度、犯罪之動機、目的、手段及其犯罪後坦承犯行，態度尚
    可，且於99年間即已因施用第二級毒品而經本院99年度桃簡
    字第3108號判決判處有期徒刑6 月確定，仍不知警惕，戒除
    毒癮，再為本件犯行等一切情狀，量處如主文所示之刑，以
    示懲儆。
  (二)末查扣案之第二級毒品甲基安非他命3 包（驗餘合計毛重0.
    5787公克），為毒品危害防制條例第2 條第2 項第2 款所列
    之第二級毒品，而包裝上開毒品之包裝袋3 個，以現今採行
    之鑑驗方式，包裝袋仍會殘留微量毒品而無法將之完全析離
    ，此有法務部調查局93年11月16日調科壹字第09362396550
    號函示意旨：「本局鑑驗毒品秤重主要係以傾倒，必要時亦
    會輔以刮杓刮取之方式，儘可能將原送驗包裝袋內毒品與包
    裝袋分離後各別秤重，所得之毒品重量稱為『淨重』，包裝
    袋重量則以『空包裝重』稱之。然無論依上述何種方式分離
    ，原送驗包裝袋內均仍會有微量毒品成分殘留。處理毒品銷
    燬時，則將前段所述之毒品透明塑膠封緘袋全件銷燬，並無
    將毒品及包裝析離分別銷燬之情形。」可參，是扣案之第二
    級毒品甲基安非他命暨其包裝袋3 個，除因鑑定用罄而滅失
    外，均應依毒品危害防制條例第18條第1 項前段規定宣告沒
    收銷燬之。
據上論斷，應依刑事訴訟法第273 條之1 第1 項、第299 條第1
項前段，毒品危害防制條例第10條第2 項、第18條第1 項前段，
刑法第11條、第47條第1 項，判決如主文。
本案經檢察官白勝文到庭執行職務。
中    華    民    國    100   年    11    月    11    日
                        刑事庭    法  官  羅國鴻
以上正本證明與原本無異。
如不服本判決應於收受判決後10日內向本院提出上訴書狀，並應
敘述具體理由。其未敘述上訴理由者，應於上訴期間屆滿後20日
內向本院補提理由書( 均須按他造當事人之人數附繕本) 「切勿
逕送上級法院」。
                                  書記官  吳忻蒨
中    華    民    國    100   年    11    月    11    日
【論罪科刑法條】
毒品危害防制條例第10條
施用第一級毒品者，處六月以上五年以下有期徒刑。
施用第二級毒品者，處三年以下有期徒刑。